【裁判字號】    90,訴,2905
【裁判日期】    901220
【裁判案由】    毒品危害防制條例
【裁判全文】
臺灣高雄地方法院刑事判決                          九十年度訴字第二九五號
    公  訴  人  臺灣高雄地方法院檢察署檢察官
    被      告  甲○○
    選任辯護人  王國論
                康進益
右列被告因毒品危害防制條例案件，經檢察官提起公訴（九十年度偵字第一九一四五
號），本院判決如左：
    主  文
甲○○販賣第二級毒品，處有期徒刑拾壹年，褫奪公權肆年。
扣案之第二級毒品安非他命捌包（驗後總淨重壹仟貳佰壹拾壹點肆肆公克）沒收銷燬
之。
    事  實
一、甲○○意圖出售第二級毒品安非他命營利，而於民國九十年十月十四日自高雄國
    際機場搭機出境，經澳門前往大陸地區廣州市，於同年月十七日以新台幣十五萬
    元兌換之人民幣，向當地綽號「阿呆」之不詳姓名年籍男子，販入第二級毒品安
    非他命（驗後總淨重一千二百十一點四四公克），隨即於九十年十月十七日十三
    時五十五分至澳門搭乘澳門航空ＮＸ６６６號班機，返回高雄國際機場入境台灣
    地區，並於入境時將上開安非他命分裝為八包，綑綁於自己之大腿內側及腳底襪
    內，於入境時為安檢人員查獲。
二、案經內政部航空警察局高雄分局報請臺灣高雄地方法院檢察署檢察官偵查起訴。
    理  由
一、訊之被告甲○○對於前往大陸地區廣州市購買安非他命，並在上開時地攜帶該批
    安非他命入境時被查獲等情固不諱言，惟矢口否認有何意圖營利而販入之犯行，
    辯稱伊係在先前前往廣州認識一名薛姓女子，該女子有向其介紹買安非他命之管
    道，因伊有在施用安非他命，故再次前往廣州購買安非他命，向一名綽號「阿呆
    」之男子購買云云。經查，本件業據被告於警訊時供稱：被查獲之安非他命係打
    算自己施用及販賣他人等語（見警卷第一頁反面），及預備返台後找尋特定之下
    線販售等語（見警卷第二頁反面）明確，復於偵查中坦承：被查獲之安非他命打
    算找線賣出去等語（見偵查卷第十一頁反面）無誤，雖其於本院審理中改稱購買
    安非他命原係自己要施用，因數量太多，購得後才想到要找人出售等語，惟查，
    被告如係要供自己使用自可在國內購買，縱使大陸地區安非他命之售價較台灣地
    區為便宜，惟如加計來回之機票，及入出境時被查獲之風險，被告仍無前往大陸
    地區購買安非他命僅供己使用之道理，況被告於偵查中已供稱曾施用安非他命及
    海洛因惟現已戒掉等語（見偵查卷第十二面），其供述前後反覆，互有出入；又
    觀之被告目前並無固定之工作及收入，竟分別於九十年八月一日至八月十五日，
    九十年十月五日至十月八日及九十年十月十四日至十月十七日，連續三次前往大
    陸地區，時間密接，此有其入出境查詢表一紙在卷可查，其稱第一、二次僅單純
    前往觀光，實難置信，被告顯係意圖營利而先後前往大陸地區接洽相關事宜並販
    入安非他命，帶返國內俟機出售，其所辯係為自己使用而購買，事後始起意出售
    等語係責之詞尚難採信；此外本件被告身上所查扣之晶體八包，經檢驗結果確係
    第二級毒品甲基安非他命（驗後總淨重一千二百十一點四四公克），有內政部刑
    事警察局九十年十一月二日刑鑑字第二０五二九七號鑑驗通知書一紙附卷可稽，
    罪證明確，被告犯行堪以認定。
二、按所謂販賣行為，不以販入後復行賣出為要件，只要以營利為目的，將毒品販入
    或賣出，其犯罪即告完成，即該當販賣之要件；又按所謂「運輸」並不以為他人
    運送為必要，即為自己運送者亦包括在內，故不論被告為他人運送或為自己運送
    ，均應成立運輸毒品罪（最高法院五十二年第四次民刑庭總會決議（六）及八十
    二年度第三次刑事庭會議決議參照），是縱為自己施用而運輸毒品，仍不影響其
    運輸毒品罪之成立；又查安非他命係屬毒品危害防制條例第二條第二項第二款所
    列之第二級毒品，並屬行政院依懲治走私條例第二條第四項授權所公告之甲類管
    制進出口物品，自中國大陸地區私運安非他命進入台灣地區，應依該條例第十二
    條規定，以私運物品進口論，適用該條例處斷。核被告上開於大陸地區販入安非
    他命後，將之運輸進入台灣地區之行為，核分別犯有毒品危害防制條例第四條第
    二項之販賣第二級毒品罪及運輸第二級毒品罪、懲治走私條例第二條第一項之私
    運管制物品罪。公訴意旨認販賣第二級毒品部分，係犯同條第五條第二項之意圖
    販賣而持有第二級毒品罪，尚有未洽，起訴法條應予變更；另被告所犯懲治走私
    條例第二條第一項之罪部分，公訴意旨之犯罪事實內已論及惟論罪條文未列，併
    此敘明。又被告犯上開私運管制進口之第二級毒品來台，係一行為而觸犯運輸毒
    品及私運管制物品進口二罪名，應從一重之運輸第二級毒品罪論處，又運輸第二
級毒品與販賣第二級毒品二罪間，有方法結果之牽連關係，應依刑法第五十五條
    從一重之販賣毒品罪論處（最高法院七十三年台覆字第一七號判例可供參照）。
    另被告持有第二級毒品安非他命之行為，本應以持有論，惟其持有之低度行為應
    被販賣高度行為所吸收，亦不另論其持有毒品罪。審酌被告明知安非他命係毒品
    ，仍予以販入，助長吸用，戕害他人健康，意圖出售之毒品數量不少，對於之治
    安及民眾之健康危害甚深，且犯罪後飾詞否認犯行，未見悔悟之意，惟念本件販
    入之毒品尚未售出，實際之危害較小，且其無任何犯罪前科紀錄，有其台灣高雄
    地方法院檢察署刑案資料查註紀錄表、台灣高等法院被告全國前案紀錄表及台灣
    高雄地方法院被告院內索引卡紀錄表各一份在卷可查，平日之素行尚佳，又年紀
    尚輕思慮不周等一切情狀，量處如主文所示之刑，並就其犯罪之性質認有褫奪公
    權之必要，併予宣告褫奪公權四年。扣案之安非他命八包（驗後總淨重一千二百
    十一點四四公克）係第二級毒品安非他命，依毒品危害防制條例第十八條第一項
    前段之規定，宣告沒收銷燬之。
據上論斷，應依刑事訴訟法第二百九十九條第一項前段、第三百條，毒品危害防制條
例第四條第二項、第十八條第一項前段，懲治走私條例第十二條、第二條第一項，刑
法第十一條、第三十七條第二項、第五十五條，判決如主文。
中    華    民    國        九十    年    十二      月      二十        日
                                  臺灣高雄地方法院刑事庭
                                      法  官    林 俊 寬
右正本證明與原本無異。
如不服本判決，應於判決送達後十日內，向本院提出上訴狀。
                                      書記官    李 文 廣
中    華    民    國        九十    年    十二      月      二十        日
附錄本判決論罪科刑之法條：
毒品危害防制條例第十條
  施用第一級毒品者，處六月以上五年以下有期徒刑。
  施用第二級毒品者，處三年以下有期徒刑。


司法院資訊處製作；財團法人民間司法改革基金會備份。
